臺灣高等法院刑事裁定
110年度侵聲再字第32號
再審聲請人
即受判決人  鄭諺鍠



上列再審聲請人因妨害性自主案件，對於最高法院109年度台上
字第4912號，中華民國109年10月29日第三審確定判決（第二審
判決案號：本院108年度侵上訴字第225號；第一審判決案號：臺
灣桃園地方法院106年度侵訴字第69號；起訴案號：臺灣桃園地
方檢察署106年度偵字第127、13411號），聲請再審，本院裁定
如下：
    主  文
再審之聲請駁回。 
    理  由
一、按法院認為聲請再審之程序違背規定者，應以裁定駁回之，
    刑事訴訟法第433條前段定有明文。次按判決在第三審確定
    者，對於該判決聲請再審，除以第三審法院之法官有第420
    條第1項第5款情形為原因者外，應由第二審法院管轄之，刑
    事訴訟法第426條第3項固有明文，惟再審係為確定判決認定
    事實錯誤所設之特別救濟程序，是聲請再審之對象應為「確
    定之實體判決」。法院受理聲請再審案件，首應調查聲請再
    審之對象是否為具有實體確定力之判決，如果屬之，始得進
    而為其他程序及實體上之審查。至刑事訴訟法第426條第3項
    所指「判決在第三審確定者」，係指案件經第三審法院為實
    體上之確定判決者而言，並不及於第三審之程序判決（最高
    法院106年度台抗字第261號裁定意旨參照）。故上級審法院
    以上訴不合法，從程序上駁回上訴者，聲請再審之客體為原
    審法院之實體判決，而非上級審法院之程序判決。
二、經查，本件再審聲請人即受判決人甲○○於刑事聲請再審狀案
    號欄記載：「109年度台上字第4912號」且理由欄首開記載
    ：「爰引刑訴法第420條第1項第6款，發現新事證，違反刑
    訴第303條，重行起訴，不受理，請再審法庭撤銷本判決。
    」並附具最高法院109年度台上字第4912號判決書第1頁影本
    為證，且細繹其聲請再審理由，亦係針對上開最高法院判決
    之內容予以爭執，足認聲請人係以最高法院109年度台上字
    第4912號判決為本件聲請再審之對象。惟該第三審判決係以
    聲請人之上訴違背法律上程式為由，依刑事訴訟法第395條
    前段從程序上駁回上訴，有該判決書在卷可稽。揆諸前揭說
    明，聲請人就最高法院109年度台上字第4912號判決聲請再
    審，其聲請再審之程序顯不合法。
三、至刑事訴訟法關於再審編雖於民國109年1月8日增訂第429條
    之2，明定「聲請再審之案件，除顯無必要者外，應通知聲
    請人及其代理人到場，並聽取檢察官及受判決人之意見。但
    無正當理由不到場，或陳明不願到場者，不在此限。」然該
    條仍賦予法官確認是否為「顯無必要」之權限，如依聲請意
    旨，從形式上觀察，聲請顯無理由而應予駁回，例如顯屬程
    序上不合法且無可補正等，其程序違背規定已明，而無需再
    予釐清，且無從命補正，當然無庸依上開規定通知到場聽取
    意見之必要，庶免徒然浪費有限之司法資源（最高法院109
    年度台抗字第263號裁定意旨參照）。本院既認本件再審聲
    請程序違背規定，且無從補正，依據上開說明，自無通知受
    判決人到場聽取意見之必要，併此指明。
四、綜上，本件聲請再審之程序違背規定，且無從補正，其再審
    之聲請不合法，應予駁回。
據上論斷，應依刑事訴訟法第433條前段，裁定如主文。
中　　華　　民　　國　　110 　年　　8 　　月　　19　　日
                  刑事第十九庭  審判長法　官  曾淑華
                                      法　官  許文章
                                      法　官  陳文貴
以上正本證明與原本無異。
如不服本裁定，應於收受送達後五日內向本院提出抗告狀。
                                      書記官  俞妙樺
中　　華　　民　　國　　110 　年　　8 　　月　　19　　日